臺灣士林地方法院刑事判決　　　　　　　 94年度訴字第474號
公　訴　人　臺灣士林地方法院檢察署檢察官
被　　　告　甲○○
　　　　　　　　　　　樓
上列被告因違反毒品危害防制條例案件，經檢察官提起公訴（94
年度毒偵字第727 號、94年度毒偵字第997 號、94年度毒偵字第
1039號、94年度毒偵字第1230號），經訊問被告後，被告為認罪
之答辯，本院合議庭裁定認宜由受命法官獨任改以簡式審判程序
審理並判決如下：
    主  文
甲○○連續施用第一級毒品，累犯，處有期徒刑壹年，如附表編
號一A 所示毒品沒收銷燬，如附表編號一C 、編號二B 、編號四
所示物品沒收。又連續施用第二級毒品，累犯，處有期徒刑捌月
，如附表編號一B 、編號二A 所示毒品沒收銷燬，如附表編號一
C 、編號二B 、編號四所示物品沒收。應執行有期徒刑壹年陸月
。如附表各編號所示毒品沒收銷燬，其餘物品沒收。
    事  實
一、甲○○前於民國87、88年間，因施用毒品案件，分別經本院
    87年度毒聲字第808 號、88年度毒聲字第722 號裁定觀察勒
    戒，均認無繼續施用傾向，而分別經臺灣士林地方法院檢察
    署檢察官87年度偵字第9828號、88年度偵緝字第400 號不起
    訴處分確定。又於89年三犯施用毒品案件，經依臺灣板橋地
    方法院89年度毒聲字第7032號裁定令入戒治處所施以強制戒
    治，因成效評定合格，經同院以90年度毒聲字第3082號裁定
    停止戒治交付保護管束而於90年8 月13日停止戒治釋放出所
    ，戒治期間至90年12月13日屆滿。該三犯施用毒品案件，施
    用第二級毒品部分經臺灣板橋地方法院90年度易字第409 號
    判處有期徒刑8 月，經上訴由臺灣高等法院以90年度上易字
    第1554號撤銷改判9 月確定；而施用第一級毒品部分經臺灣
    桃園地方法院91年度訴字第39 6號判處7 月確定。其另於89
    年間因妨害自由（強制罪）案件，經本院89年易字第762 號
    判處有期徒刑6 月確定。上開各有期徒刑經合併接續執行，
    於91年12月31日縮刑假釋，並於92年3 月28日假釋縮刑期滿
    執行完畢。詎甲○○仍未戒除施用毒品之惡習，復基於施用
    第一級毒品海洛因及第二級毒品安非他命之概括犯意，連續
    於92年6 月起至94年5 月10日止在其位於臺北市○○區○○
    路之住處及其所駕駛之計程車上以玻璃球吸食器燒烤（俗稱
    水車方式）方式分別施用海洛因、安非他命多次（施用頻率
    均約為3 天施用1 次），嗣於附表所示之時、地為警查獲，
    並扣得如附表各編號所示之毒品及物品，始查悉上情。
二、案經臺北市政府警察局南港分局、臺北縣政府警察局汐止分
    局、基隆市警察局第三分局報請臺灣臺灣士林地方法院檢察
    署檢察官偵查起訴。
    理  由
一、上揭事實業據被告甲○○於本院審理時（本院卷第56至第57
    頁審判筆錄參照）坦承不諱，而被告先後4 次為警查獲後所
    採集之尿液，經送臺灣尖端先進生技醫藥股份有限公司及臺
    灣檢驗科技股份有限公司以氣相層析質譜儀檢驗法鑑驗結果
    ，分別呈安非他命、嗎啡陽性反應等情，分別有上開公司93
    年11月3 日（毒偵727 號卷第22頁）、94年1 月31 日 （核
    退340 號卷第10頁參照）、94年3 月31日（毒偵1121 號 卷
    第8 頁參照）、94年6 月7 日（毒偵997 號卷第74頁參照）
    濫用藥物尿液檢驗報告附卷可參。而附表各編號查獲之被告
    所有毒品，經以氣相層析質譜儀鑑驗結果亦確為海洛因、安
    非他命成分，有臺北市政府警察局94年5 月17日北市鑑毒字
    第079 號（核退340 號卷第20頁參照）、內政部警政署刑事
    警察局94年2 月22日刑鑑字第0940017021號（毒偵727 號卷
    第14至15頁參照）、法務部調查局94年5 月6 日調科壹字第
    040003798 號（毒偵727 號卷第134 頁參照）、94年5 月6
    日調科壹字第040003799 號（毒偵727 號卷第136 頁參照）
    鑑定通知書附卷可參，此外並有扣案如附表各編號所示之被
    告所有供施用毒品所用之物品可佐，足認被告自白與事實相
    符可以採信，前開事實應可認定。又被告前曾因施用毒品案
    件，分別經法院裁定觀察勒戒，均認無繼續施用傾向，而分
    別經檢察官不起訴處分確定。又於89年間三犯施用毒品案件
    ，經依法院裁定令入戒治處所施以強制戒治，因成效評定合
    格，經法院裁定停止戒治交付保護管束而於90年8 月13日停
    止戒治釋放出所，戒治期間於90年12月13日屆滿等情，有臺
    灣高等法院被告全國前案紀錄表在卷可稽，本件被告係於強
    制戒治執行完畢釋放後，5 年內再犯施用毒品罪，亦甚明確
    。
    本件事證明確，被告犯行洵堪認定。
二、核被告甲○○所為，係犯毒品危害防制條例第10條第1 項之
    施用第一級毒品罪及同條第2 項之施用第二級毒品罪。被告
    施用第一、二級毒品海洛因及安非他命前，分別持有海洛因
    及安非他命之低度行為，應分別為施用海洛因及安非他命之
    高度行為所吸收，不另論罪。又被告分別先後多次施用海洛
    因、安非他命之犯行，各時間密接，各方法相同，各觸犯構
    成要件相同之罪，顯係各基於概括犯意為之，應各為連續犯
    ，應各依刑法第56條之規定，各論以連續施用第一級毒品、
    連續施用第二級毒品一罪，並各加重其刑。被告所犯上開二
    罪間，犯意各別，行為互殊，應分論併罰。被告有如事實欄
    所示前科紀錄，經判處徒刑確定並執行完畢，被告於前案執
    行完畢後5 年內再犯有期徒刑以上之本件犯罪，為累犯，應
    依法遞加重其刑。爰審酌被告前已經觀察勒戒、強制戒治等
    治療程序，竟仍無法戒除毒品復又三犯本件犯行，顯示其定
    力不足、意志不堅、易受外界誘惑，惟本件犯後尚能坦承犯
    行，態度尚稱良好，及其手段、犯罪時所受之刺激、其有多
    項前科紀錄經判刑確定之品性、生活狀況、智識程度等一切
    情狀，分別就所犯上開二罪量處如主文所示之刑，並定其應
    執行刑，以示懲儆。扣案如附表各編號所示之毒品，係屬本
    案查獲供被告施用之第一級、第二級毒品，不問屬於犯人與
    否，應依毒品危害防制條例第18條第1 項前段之規定沒收銷
    燬之。又扣案如附表各編號其餘物品，係被告所有供本件燒
    烤、盛裝毒品，而用以施用海洛因、安非他命犯罪所用之物
    ，業據被告於本院審理時供明在卷，應依刑法第38條第1 項
    第2 款宣告沒收。
三、據上論斷，應依刑事訴訟法第273 條之1 第1 項、第299 條
    第1 項前段，毒品危害防制條例第10條第1 項、第2 項、第
    18條第1 項前段，刑法第11條、第56條、第47條、第38條第
    1 項第2 款，第51條第5 款，判決如主文。
本案經檢察官盧美如到庭執行職務。
中　　華　　民　　國　　94　　年　　9 　　月　　23　　日
                  刑事第三庭法  官  王沛雷
如不服本判決，應於判決送達後10日內，向本院提出上訴狀。
以上正本證明與原本無異。
                            書記官  蘇彥宇
中　　華　　民　　國　　94　　年　　9 　　月　　27　　日
附錄本判決論罪科刑依據之法條：
毒品危害防制條例第10條第1項、第2項:
施用第一級毒品者，處 6 月以上 5 年以下有期徒刑。
施用第二級毒品者，處 3 年以下有期徒刑。
附表：
┌──┬───────────┬───────────┬───────────────┐
│編號│查獲時間              │查獲地點及經過        │扣案物品                      │
├──┼───────────┼───────────┼─┬─────────────┤
│一  │93年10月16日6 時許    │臺北市南港區○○○路1 │A │海洛因貳包（驗餘淨重貳點貳│
│    │                      │之7 號路口，因甲○○駕│  │玖公克）。                │
│    │                      │駛5C-683號營業小客車搭├─┼─────────────┤
│    │                      │載友人呂益安，因其車頭│B │安非他命拾參包（驗餘淨重肆│
│    │                      │撞損，見到警察隨即快速│  │拾捌點零陸公克）、大麻子陸│
│    │                      │駕車離去，形跡可疑，經│  │顆（驗餘淨重零點零玖公克）│
│    │                      │警駕車上前攔停盤查，潘│  │。                        │
│    │                      │政輝同意搜索，乃於其身├─┼─────────────┤
│    │                      │上搜得吸食器，並於車內│C │吸食器壹組、放置毒品容器壹│
│    │                      │搜得右述其餘物品而查獲│  │支。                      │
│    │                      │。                    │  │                          │
├──┼───────────┼───────────┼─┼─────────────┤
│二  │94年1 月21日5時許     │臺北市○○區○○路1 段│A │安非他命貳包（驗餘淨重玖點│
│    │                      │與經貿二路停車場，潘政│  │貳陸公克）。              │
│    │                      │輝因駕駛贓車搭載友人賴├─┼─────────────┤
│    │                      │星旭，為警攔停查獲，並│B │吸食器壹組。              │
│    │                      │經甲○○同意搜索其臺北│  │                          │
│    │                      │市南港區○○○路○ 段  │  │                          │
│    │                      │151 巷12號2 樓住處查獲│  │                          │
│    │                      │。                    │  │                          │
├──┼───────────┼───────────┼─┴─────────────┤
│三  │94年3 月8 日9時30分許 │基隆市○○區○○路與碇│    無                        │
│    │                      │內街口，因竊盜汽車為警│                              │
│    │                      │當場查獲。            │                              │
├──┼───────────┼───────────┼───────────────┤
│四  │94年5月10日1時40分許  │臺北縣汐止市○○路○ 段│吸食器壹組。                  │
│    │                      │122 巷底與鮕代坑街橋旁│                              │
│    │                      │空地，因甲○○駕駛贓車│                              │
│    │                      │搭載與其女友許淑娟、友│                              │
│    │                      │人林慶鴻於該處竊取汐止│                              │
│    │                      │市公所水溝蓋時為巡邏員│                              │
│    │                      │警當場查獲，並經搜索贓│                              │
│    │                      │車，扣得右述物品。    │                              │
└──┴───────────┴───────────┴───────────────┘
